【裁判字號】    97,訴,1702
【裁判日期】    971230
【裁判案由】    違反毒品危害防制條例
【裁判全文】
臺灣屏東地方法院刑事判決              97年度訴字第1702號
公  訴  人  台灣屏東地方法院檢察署檢察官
被      告  甲○○○
                        號
上列被告因違反毒品危害防制條例案件，經檢察官提起公訴（97
年度撤緩偵字第98號），本院於準備程序進行中，因被告就被訴
事實為有罪之陳述，經告知簡式審判程序意旨，並聽取公訴人及
被告之意見後，本院合議庭裁定由受命法官獨任依簡式審判程序
審理，判決如下：
    主  文
甲○○○施用第一級毒品，累犯，處有期徒刑拾月，扣案包裝第
一級毒品所用之殘渣袋肆只，沒收銷燬之；又施用第二級毒品，
累犯，處有期徒刑柒月。應執行有期徒刑壹年貳月，扣案包裝第
一級毒品所用之殘渣袋肆只，沒收銷燬之。
    事  實
一、甲○○○（原名黃惠娟）前於民國89年間因施用毒品案件，
    經臺灣高雄地方法院以89年度毒聲字第5962號裁定送觀察、
    勒戒後，認有繼續施用毒品傾向，由該院以89年度毒聲字第
    6631號裁定令入戒治處所施以強制戒治，期間經評定為合格
    ，由該院以90年度毒聲字720 第裁定停止戒治，所餘戒治期
    間命付保護管束，復由該院以90年度毒聲字第2951號撤銷停
    止戒治再次入所，並於91年12月2 日戒治完畢釋放出所。又
    於90年間因施用第一級毒品及第二級毒品案件，經臺灣高雄
    地方法院以92年度訴字第78號分別判處有期徒刑8 月、6 月
    ，應執行有期徒刑1 年確定。又於94年間，因施用第一級毒
    品案件，經該院再以94年度訴字第3374號判處有期徒刑10月
    確定，並於96年2 月23日因縮刑期滿執行完畢出監。詎仍不
    知悔改，復基於施用第一級毒品之犯意，於96年10月 23 日
    上午10時許，在其屏東縣新園鄉五房村157 巷50號住處內，
    以將海洛因摻水置入針筒內注射之方式，施用第一級毒品海
    洛因1 次。復基於施用第二級毒品甲基安非之犯意，於同日
    下午某時，在上開住處，以將甲基安非他命置於吸食器內燒
    烤產生煙霧吸食之方式，施用施用第二級毒品甲基安非他命
    1 次，嗣為警96年12月25日持搜索票至甲○○○住處搜索，
    扣得沾有不明粉末之殘渣袋4 只，並將其帶回警局得其同意
    驗尿後，呈嗎啡及甲基安非他命陽性反應，始悉上情。扣得
    之殘渣袋4 只亦經檢驗呈嗎啡陽性反應。
二、案經屏東縣警察局東港分局報告臺灣屏東地方法院檢察署檢
    察官偵查起訴。
    理  由
一、被告甲○○○所犯係死刑、無期徒刑、最輕本刑為3 年以上
    有期徒刑以外之罪，其於準備程序就前揭被訴事實為有罪之
    陳述，經受命法官告知簡式審判程序之旨，並聽取其與公訴
    人之意見後，本院認無不得或不宜改依簡式審判程序進行之
    情事，依刑事訴訟法第273 條之1 第1 項、第284 條之1 規
    定，裁定由受命法官獨任進行簡式審判程序。
二、上揭犯罪事實，業據被告於警詢、偵訊及本院審理時坦承不
    諱，而被告於96年12月25日經警查獲時所採集之尿液送驗結
    果，呈嗎啡及甲基安非他命陽性反應乙節，此有正修科技大
    學超微量研究中心97年1 月9 日報告編號Ｚ000000000號尿液
    檢驗報告1 紙、屏東縣警察局東港分局尿液初步檢驗報告單
    、尿液送檢人真實姓名對照表、快速檢驗報告暨檢驗照片 1
    幀、查獲現場照片6 幀在卷足憑；又扣案之殘渣袋4 只為被
    告施用海洛因後所留下，業據其供承在卷，且經屏東縣東港
    分局以台灣尖端先進生技醫藥公司之快速篩檢試劑初步檢驗
    ，殘渣袋4 只均呈海洛因陽性反應，此有初步檢驗報告單暨
    檢驗照片4 幀在卷可稽。綜上足認，本案事證明確，被告上
    開犯行應堪認定。
三、按犯毒品危害防制條例第10條施用第一、二級毒品之罪者，
    檢察官應聲請法院裁定，令被告入勒戒處所觀察、勒戒，經
    觀察、勒戒後，檢察官依據勒戒處分之陳報，認受觀察、勒
    戒人無繼續施用毒品傾向者，應即釋放，並為不起訴之處分
    ；認受觀察、勒戒人有繼續施用毒品之傾向者，檢察官應聲
    請法院裁定令入戒治處所強制戒治，其期間為6 個月以上，
    至無繼續強制戒治之必要為止，但最長不得逾1 年，強制戒
    治期滿，應即釋放，由檢察官為不起訴之處分。觀察、勒戒
    或強制戒治執行完畢釋放後，5 年內再犯第10條之罪者，應
    依一般刑事訴訟程序予以起訴論罪科刑，此觀諸毒品危害防
    制條例第20條第1 項、第2 項、第23條第1 項、第2 項規定
    自明。而被告若於5 年內已再犯，經依法追訴處罰，縱其第
    3 次（或第3 次以上）再度施用毒品之時間，在初犯經觀察
    、勒戒或強制戒治執行完畢釋放5 年以後，已不合於「5 年
    後再犯」之規定，且因已於「5 年內再犯」，顯見其再犯率
    甚高，原實施觀察、勒戒或強制戒治，已無法收其實效，即
    應依該條例第10條處罰（最高法院95年第7 次刑事庭會議決
    定可資參照）。經查，被告前於89年間因施用毒品案件，經
    臺灣高雄地方法院以89年度毒聲字第5962號裁定送觀察、勒
    戒後，認有繼續施用毒品傾向，由該院以89年度毒聲字第66
    31號裁定令入戒治處所施以強制戒治，期間經評定為合格，
    由該院以90年度毒聲字第720 裁定停止戒治，所餘戒治期間
    命付保護管束，復由該院以90年度毒聲字2951號裁定撤銷停
    止戒治再次入所，並於91年12月2 日戒治完畢釋放出所。又
    於90年間因施用第一級毒品及第二級毒品案件，經該院以92
    年度訴字第78號分別判處有期徒刑8 月、6 月，應執行有期
    徒刑1 年確定，有臺灣高等法院被告前案紀錄表1 份在卷可
    考，則被告再犯本案施用毒品犯行之時間，雖在前次強制戒
    治執行完畢之5 年後，惟其既已於5 年內再犯，依前揭說明
    ，仍應依法予以論罪科刑。
四、核被告之所為，係犯毒品危害防制條例第10條第1 項、第2
    項之施用第一級、第二級毒品罪。其施用第一級、第二級毒
    品前後，持有海洛因及甲基安非他命之低度行為，為施用之
    高度行為所吸收，不另論罪。被告所犯上開2 罪間，犯意各
    別、行為互殊，應予分論併罰。被告有如事實欄所載之前案
    紀錄，有前揭臺灣高等法院被告前案紀錄表1 紙在卷可考，
    其受有期徒刑執行完畢後，5 年內故意再犯為有期徒刑以上
    之各罪，皆為累犯，均依刑法第47條第1 項規定，加重其刑
    。爰審酌被告前因施用毒品案件，經觀察、勒戒、強制戒治
    及判刑確定後，仍未戒絕毒品，再犯本案施用毒品罪，顯見
    其意志不堅，有失政府制定毒品危害防制條例之立法美意，
    惟念及該行為乃自戕一己之身體健康，尚未害及他人，犯後
    亦坦承犯行，態度尚可暨其生活狀況一切情狀，分別量處如
    主文所示之刑，並定其應執行之刑。又扣案之殘渣袋4 只，
    其內沾附有第一級毒品海洛因乙情，業如上述，是該殘渣袋
    與其內毒品不可析離，應併依毒品危害防制條例第18條第1
    項前段予以沒收銷燬之。
據上論斷，應依刑事訴訟法273 條之1 第1 項、第299 條第1 項
前段，毒品危害防制條例第10條第1 項、第2 項、第18條第1 項
前段、刑法第11條前段、第51條第5 款、第47條第1 項，判決如
主文。
本案經檢察官陳鼎文到庭執行職務。
中    華    民    國    97    年    12    月    30    日
                  刑事第二庭  法  官  劉怡孜
以上正本證明與原本無異。
如不服本判決應於收受判決後10日內向本院提出上訴書狀，並
應敘述具體理由；其未敘述上訴理由者，應於上訴期間屆滿後
20日內向本院補提理由書（均須按他造當事人之人數附繕本）
「切勿逕送上級法院」。
中    華    民    國    97    年    12    月    30    日
                              書記官  馮得弟
附錄本案論罪科刑法條全文：
毒品危害防制條例第10條：
施用第一級毒品者，處6 月以上5 年以下有期徒刑。
施用第二級毒品者，處3 年以下有期徒刑。


司法院資訊處製作；財團法人民間司法改革基金會備份。
